福建金門地方法院民事裁定
110年度司繼字第104號
聲  請  人  永豐商業銀行股份有限公司

法定代理人  陳嘉賢  
代  理  人  江欣怡  
關  係  人  傅榮傑地政士    
                     住○○市○○區○○○路○段000號0樓                       之0
上列聲請人聲請選任被繼承人洪源鴻之遺產管理人事件，本院裁
定如下：
    主  文
選任傅榮傑地政士為被繼承人洪源鴻（男，民國00年0月00日生
，身分證統一編號：Z000000000號，生前籍設金門縣○○鎮○○○00
號，民國110年4月2日死亡）之遺產管理人。
准對被繼承人洪源鴻之大陸地區以外之繼承人為承認繼承之公示
催告。
被繼承人洪源鴻之大陸地區以外之繼承人，應於本公示催告公告
於最後揭示於本院公告處、司法院資訊網路之翌日起7個月內向
遺產管理人承認繼承。上述期限屆滿，無繼承人承認繼承時，被
繼承人洪源鴻之遺產，於大陸地區之繼承人依法繼承、清償債權
並交付遺贈物後，如有賸餘即歸屬國庫。
程序費用新臺幣1,000元由被繼承人洪源鴻之遺產負擔。
    理  由
一、按先順序繼承人均拋棄其繼承權時，由次順序之繼承人繼承
    ，其次順序繼承人有無不明或第四順序之繼承人均拋棄其繼
    承權者，準用關於無人承認繼承之規定。次按繼承開始時，
    繼承人之有無不明，而無親屬會議或親屬會議未於1個月內
    選定遺產管理人者，利害關係人得聲請法院選任遺產管理人
    ，並由法院依公示催告程序，定6個月以上之期限，公告繼
    承人，命其於期限內承認繼承，此觀民法第1176條第6項、
    第1177條、第1178條規定自明。
二、本件聲請意旨略以：被繼承人洪源鴻前向聲請人借款新臺幣
    （下同)572萬元及250萬元，並以金門縣○○鎮○○段000地號及
    同段179建號設定最高限額抵押權為擔保，被繼承人自民國1
    10年3月21日起即未依約付款，經查始知債務人已亡故，而
    其第一順位及第三順位繼承人已拋棄繼承，第二順位及第四
    順位繼承人已殁，致聲請人之債權無法行使，是依法聲請選
    任遺產管理人等語。
三、經查，聲請人主張之上開事實，業據提出他項權利證明書、
    土地及建築改良物抵押權設定契約書、不動產借款約定書、
    土地及建物謄本、被繼承人之除戶戶籍謄本、本院110年度
    司繼字第54號及第81號拋棄繼承准予備查網路公告查詢、被
    繼承人之繼承系統表影本等件為證，並經本院依職權調閱本
    院110年度司繼字第54號及第81號案卷查核無誤。被繼承人
    洪源鴻之第一順位及第三順序繼承人均已拋棄繼承，第二順
    位及第四順序之繼承人均歿，且無親屬會議或親屬會議未於
    繼承開始時1個月內選定遺產管理人向本院報明，則聲請人
    主張被繼承人洪源鴻向其為借款，並以不動產為抵押權設定
    ，有債務追償之必要，自有法律上利害關係，而得為本件聲
    請。聲請人舉薦傅榮傑地政士為遺產管理人（業徵得同意）
    ，本院審酌傅榮傑地政士具有專業素養，由其擔任遺產管理
    人，應足勝任遺產管理之事務，爰選任傅榮傑地政士為被繼
    承人洪源鴻之遺產管理人，並依民法第1178條規定定期對被
    繼承人洪源鴻之大陸地區以外之繼承人為承認繼承之公示催
    告。遺產管理人待本案確定後，尚須依民法第1179條之規定
    ，進行對被繼承人之債權人、受遺贈人公示催告之程序，附
    此敘明。
五、如不服本裁定，應於裁定送達後10日內向本院提出抗告狀，
    並繳納抗告費新台幣1,000元。 
中　　華　　民　　國　　110 　年　　12　　月　　1 　　日
                  家事法庭司法事務官